【裁判字號】    97,審再微,5
【裁判日期】    980216
【裁判案由】    再審之訴
【裁判全文】
臺灣臺北地方法院民事判決             97年度審再微字第5號
再審原告    國祥貿易股份有限公司
法定代理人  甲○
再審被告    希旺科技股份有限公司
法定代理人  東彰投資股份有限公司
上列當事人間請求給付貨款事件，再審原告對於本院97年度小上
字第104 號確定判決提起再審之訴，本院裁定如下：
    主  文
再審之訴駁回。
再審訴訟費用新臺幣壹仟伍佰元由再審原告負擔。
    理  由
一、本件再審原告於民國97年10月30日收受本院97年度小上字第
    104 號確定判決書，並於97年11月28日提起本件再審之訴，
    未逾民事訴訟法第500 條第1 項規定之提起再審之訴應於30
    日之不變期間內之規定，再審原告提起本件再審之訴，係屬
    合法，合先敘明。
二、本件再審原告主張略以：再審原告於第一審即本院臺北簡易
    庭97年度北小調字第143 號事件調解程序中，已否認再審被
    告所提送貨單為真正，再審被告並未提出其他證據證明其已
    交付系爭貨物，自不得請求再審原告給付貨款，詎原第一審
    即本院臺北簡易庭97年度北小字第1727號判決卻未予審酌及
    表明理由，即逕行判決再審原告應給付再審被告系爭貨款。
    再審原告以上開理由提起上訴，原確定判決率指該等主張係
    新攻擊防禦方法，認違背民事訴訟法第436 條之28規定不得
    提出，因認原確定判決違反民事訴訟法第277 條、第436 條
    之28規定，爰依同法第436 條之32第4 項準用第496 條第1
    項第1 款規定，提起再審之訴等語。並聲明：原確定判決廢
    棄，再審被告在第一審之訴及假執行之聲請均駁回。
三、按調解程序中，調解委員或法官所為之勸導及當事人所為之
    陳述或讓步，於調解不成立後之本案訴訟，不得採為裁判之
    基礎。民事訴訟法第422 條定有明文。再審原告主張其於本
    院臺北簡易庭97年度北小調字第143 號事件調解程序中已否
    認再審被告所提送貨單為真正等情縱認為真實，嗣後兩造既
    然調解不成立而進行訴訟程序，於本案訴訟自不得採為裁判
    之基礎。再審原告於本案訴訟並未為此抗辯，於提起上訴後
    再行主張，應屬提出新攻擊或防禦方法，原確定判決認違反
    民事訴訟法第436 條之28規定而未予審酌，核無違誤。再審
    原告主張原確定判決違反第436 條之28、第277 條規定，尚
    無足採。
四、從而，本件再審原告主張之事實，並無民事訴訟法第496 條
    第1 項第1 款所規定之情形，其指摘原確定判決不當，求予
    廢棄改判云云，顯無理由，爰依首揭同法第502 條第2 項之
    規定，本件不經言詞辯論，逕予判決駁回。
據上論結，再審原告之訴顯無理由，依民事訴訟法第502 條第2
項、第78條，判決如主文。
中    華    民    國    98    年    2     月    16    日
              民事第六庭審判長法  官  劉坤典
                              法  官  黃柄縉
                              法  官  劉又菁
以上正本係照原本作成
本判決不得上訴
中    華    民    國    98    年    2     月    17    日
                              書記官  潘惠梅


司法院資訊處製作；財團法人民間司法改革基金會備份。
